臺灣士林地方法院刑事判決
110年度訴字第584號
公  訴  人  臺灣士林地方檢察署檢察官
被      告  鄧光豪



指定辯護人  吳怡德律師
上列被告因違反毒品危害防制條例案件，經檢察官提起公訴（10
9年度偵字第20117號、110年度偵字第2857號），本院判決如下
：
    主  文
鄧光豪犯附表「所犯罪名」欄所示之罪，各處附表「宣告刑」欄
所示之刑及「沒收及追徵」欄所示沒收、追徵。應執行有期徒刑
伍年捌月。
    事  實
一、鄧光豪明知甲基安非他命為毒品危害防制條例列管之第二級
    毒品，依法不得持有、販賣，竟為圖賺取毒品量差或價差而
    基於營利之犯意，於附表「犯罪行為」欄所示時、地，分別
    以各該編號所示價格，販賣各該編號所示數量之甲基安非他
    命予黃榮輝、鄭哲瑋、林士權。嗣經警循線查獲。
二、案經臺北市政府警察局刑事警察大隊報請臺灣士林地方檢察
    署檢察官偵查起訴。
    理  由
壹、證據能力部分
一、本判決認定犯罪事實所依據被告鄧光豪以外之人於審判外之
    言詞及書面陳述，雖屬傳聞證據；然檢察官、被告及辯護人
    於言詞辯論終結前，對於該等證據之證據能力均無爭執；又
    本院審酌該等證據資料製作時之情況，尚無違法不當或證明
    力明顯過低之瑕疵，與本案此部分待證事實復俱有關連性，
    認以之作為本案證據應屬適當，依據刑事訴訟法第159條之5
    規定，具有證據能力。
二、其餘本案認定犯罪事實之所有證據資料（含書證、物證等）
    ，均與本案事實具有關聯性，並無事證足認有違背法定程序
    或經偽造、變造等情事，且經本院依法踐行調查程序，檢察
    官、被告及辯護人對於證據能力均未爭執，故均具有證據能
    力。
貳、事實認定部分 　　
一、被告於附表「犯罪行為」欄所示時、地，分別以各該編號所
    示價格，販賣各該編號所示數量之甲基安非他命予黃榮輝、
    鄭哲瑋、林士權之事實，業經被告於警詢、偵查及本院審理
    時均坦承不諱（卷頁如附表「證據」欄所示），並有附表「
    證據」欄所示證據在卷可稽，堪以認定。
二、被告於偵查及本院準備程序時，自承其就附表所示各次犯行
    ，係分別為賺取毒品量差或價差所為等語（見偵20117卷第8
    9頁至第90頁、第92頁，訴字卷第52頁至第53頁）；因毒品
    交易向為政府查禁森嚴且重罰不予寬貸之犯罪行為，衡諸常
    情，倘非有利可圖，持有毒品之人當無輕易將所持有之毒品
    任意轉贈他人，甘冒再次向他人購買時，遭查獲移送法辦之
    危險之理，足認被告上開自白應與事實相符，故被告於附表
    所示時、地，有償交付甲基安非他命予黃榮輝、鄭哲瑋、林
    士權，係基於營利之主觀犯意所為，即足認定，故本件事證
    明確，被告犯行堪以認定，應予依法論科。
參、法律適用部分 
一、按行為後法律有變更者，適用行為時之法律。但行為後之法
    律有利於行為人者，適用最有利於行為人之法律，刑法第2
    條第1項定有明文。又本件被告為附表編號1至3、5至7所示
    犯行後，毒品危害防制條例第4條、第17條於109年1月15日
    經修正公布，並於同年7月15日施行，經查：
（一）修正前毒品危害防制條例第4條第2項規定：「製造、運輸
      、販賣第二級毒品者，處無期徒刑或7年以上有期徒刑，
      得併科1,000萬元以下罰金。」修正後規定：「製造、運
      輸、販賣第二級毒品者，處無期徒刑或10年以上有期徒刑
      ，得併科1,500萬元以下罰金。」足見修正後規定業已提
      高法定刑，自以修正前規定對被告較有利。　
（二）修正前毒品危害防制條例第17條第2項規定：「犯第4條至
      第8條之罪於偵查及審判中均自白者，減輕其刑。」修正
      後規定：「犯第4條至第8條之罪於偵查及歷次審判中均自
      白者，減輕其刑。」因被告於偵查及本院審理時均自白犯
      行，與修正前、後毒品危害防制條例第17條第2項所定減
      刑要件均屬相合，亦即修正後之規定並無較有利於被告之
      情形。
（三）綜上，經綜合比較結果，修正後規定並無較有利於被告之
      情形，依刑法第2條第1項前段規定，就被告於毒品危害防
      制條例修正施行前所為犯行，應適用行為時即修正前毒品
      危害防制條例第4條第2項及第17條第2項之規定。
二、按甲基安非他命為毒品危害防制條例第2條第2項第2款所列
    管之第二級毒品，依法不得持有、販賣。被告基於營利意圖
    ，於附表編號1至3、5至7所示時、地，分別販賣甲基安非他
    命予黃榮輝、鄭哲瑋，均係犯修正前毒品危害防制條例第4
    條第2項之販賣第二級毒品罪。而被告基於營利意圖，於附
    表編號4、8所示時、地，分別販賣甲基安非他命予黃榮輝、
    林士權，均係犯修正後毒品危害防制條例第4條第2項之販賣
    第二級毒品罪；因附表編號4所示被告販賣第二級毒品之時
    間為109年11月12日，係在毒品危害防制條例修正施行後，
    自應適用修正後之規定，起訴書記載被告就該次犯行係犯修
    正前毒品危害防制條例第4條第2項之罪，應屬誤會。又被告
    持有第二級毒品甲基安非他命以供販賣，持有之低度行為應
    為販賣之高度行為所吸收，不另論罪。
三、被告於附表各編號所示時、地，分別販賣甲基安非他命予黃
    榮輝、鄭哲瑋、林士權，犯意各別，行為互殊，應予分論併
    罰。
四、被告於警詢、偵查及本院審理時，就附表所示各次販賣第二
    級毒品犯行均自白不諱，是就附表編號1至3、5至7所示各次
    犯行，應依修正前毒品危害防制條例第17條第2項規定減輕
    其刑；就附表編號4、8所示各次犯行，則應依修正後同項規
    定減輕其刑。
五、按毒品危害防制條例第17條第1項規定：「犯第4條至第8條
    、第10條或第11條之罪，供出毒品來源，因而查獲其他正犯
    或共犯者，減輕或免除其刑。」該項所稱之「供出毒品來源
    ，因而查獲其他正犯或共犯者」，係指犯罪行為人供出與本
    案毒品來源有關之其他正犯或共犯資料，使調查或偵查犯罪
    之公務員得據以對之發動調查或偵查程序，並因此而確實查
    獲其人、其犯行者，始足該當；若被告雖陳述其來源，但所
    述欠缺補強證據，職司犯罪偵查或訴追之機關因而未查獲，
    即與上述規定之要件不合（最高法院102年度台上字第3494
    號、111年度台上字第594號判決意旨可資參照）。本件被告
    於警詢時，雖供稱其毒品來源為張清合、陳虹如、賴柏瑋（
    音譯）、曾佳芬等語（見他字卷第14頁至第15頁、偵20117
    卷第20頁至第21頁）。然被告於警詢時，僅提供其所稱「賴
    柏瑋」之姓名音譯，未陳明對方確實年籍資料或聯絡方式；
    又張清合、曾佳芬固因販賣毒品案件經臺灣臺北地方檢察署
    （下稱北檢）檢察官起訴，然該案販賣對象並非被告，此有
    北檢檢察官110年度偵字第12283號起訴書、張清合前案紀錄
    表附卷供參（見訴字卷第63頁至第98頁）；另檢察官於本院
    準備程序時，已當庭陳明檢察官雖因被告供述對陳虹如聲請
    通訊監察獲准，並據以查獲陳虹如販賣毒品予他人，以士檢
    110年度偵字第16175、20883號案件起訴，但陳虹如否認販
    賣毒品予被告，復查無其他證據，故檢察官未起訴陳虹如販
    賣毒品予被告，此外，偵查機關未因被告供述查獲其他正犯
    或共犯等情（見訴字卷第54頁），並有士檢檢察官110年度
    偵字第16175、20883號起訴書在卷可佐（見訴字卷第101頁
    至第105頁），參酌首揭所述，要難認已符合毒品危害防制
    條例第17條第1項所定減刑要件。
六、辯護人辯護稱被告於偵查及本院審理時均坦承犯行，且因本
    案犯行所獲毒品價差或量差均非鉅額，與長期大量販毒之情
    形有別，請求依刑法第59條規定酌減其刑（見訴字卷第128
    頁、第131頁至第135頁）。惟按刑法第59條規定之酌量減輕
    其刑，必須犯罪另有特殊之原因與環境，在客觀上足以引起
    一般同情，認為即使宣告法定最低度刑，猶嫌過重者，始有
    其適用。此所謂法定最低度刑，固然包括法定最低本刑；惟
    遇有其他法定減輕事由時，則係指適用其他法定減輕事由減
    輕其刑後之最低度刑而言。倘被告另有其他法定減輕事由，
    應先適用該法定減輕事由減輕其刑後，猶認其犯罪之情狀顯
    可憫恕，即使科以該減輕後之最低度刑仍嫌過重者，始得適
    用刑法第59條規定酌量減輕其刑（最高法院109年度台上字
    第1750號判決意旨參照）。本件被告正值年輕力壯之際，本
    應依循正軌獲取所需，竟為貪圖毒品量差或價差之不法利益
    ，無視政府反毒政策及宣導而為本案犯行，增加毒品在社會
    之流通性，顯已危害他人及社會秩序，要難謂其犯罪動機有
    何可憫之處，犯罪所生危害程度非輕；況被告本案犯罪期間
    長達近1年，販賣毒品之對象、次數均非單一，且部分交易
    之金額超過萬元、毒品數量多達半兩，非屬小額少量，行為
    之主觀惡性及客觀情節均非輕微，無從認定其犯罪有何特殊
    原因或環境，而在客觀上足以引起一般同情；又其所犯販賣
    第二級毒品罪，經分別適用修正前、後毒品危害防制條例第
    17條第2項規定減輕其刑，已較法定本刑減輕甚多，依其犯
    罪情狀，實難認科以減刑後之最低度刑有何過重情事，參酌
    首揭所述，自無適用刑法第59條規定之餘地，辯護人前揭所
    辯要非有據。
七、爰審酌被告時值年輕力壯之際，不思循正當途徑獲取生活所
    需，竟貪圖販賣毒品之不法利益，販賣甲基安非他命予他人
    ，增加毒品在社會之流通性，對於社會秩序及國民身心健康
    之危害非輕。又被告販賣毒品之次數、對象均非單一，併各
    次交易毒品之金額、數量，及被告就附表編號1所示交易，
    已據黃榮輝退回毒品並將價款退還黃榮輝（詳後述）。另被
    告於警詢、偵查及本院審理時均坦承犯行，足見其犯後尚知
    悔悟之態度。再被告於本院審理時，自陳具有研究所肄業之
    學歷，目前從事廚師工作，月收入3萬元，及其未婚、無子
    女，現獨居，每月會提供生活費約1萬元予母親等智識程度
    、生活狀況（見訴字卷第128頁至第129頁）。另被告除因違
    反藥事法案件，經法院判刑確定（不成立累犯）外，別無其
    他科刑紀錄之品行，此有臺灣高等法院被告前案紀錄表在卷
    可佐等一切情狀，分別量處如附表「宣告刑」欄所示之刑。
    另衡酌被告販賣毒品之期間長達近1年，及販賣毒品之對象
    、數量、金額等情狀，依法定其應執行之刑。
八、沒收部分
（一）按犯毒品危害防制條例第4條至第9條、第12條、第13條或
      第14條第1項、第2項之罪者，其供犯罪所用之物，不問屬
      於犯罪行為人與否，均沒收之，毒品危害防制條例第19條
      第1項定有明文。本件被告就附表編號4所示毒品交易，係
      以警方於109年11月18日查扣其所有SAMSUNG廠牌行動電話
      1支（含門號0000000000號SIM卡1張；見訴字卷第145頁北
      檢110年度藍保字第738號扣押物品清單），與黃榮輝聯絡
      ，而被告就附表編號1至3、5至8所示毒品交易，則以其所
      有未扣案之IPHONE行動電話搭配門號0000000000號與黃榮
      輝、鄭哲瑋、林士權聯絡等情，業據被告於本院準備程序
      時陳述明確（見訴字卷第53頁），並有臺北市政府警察局
      刑事警察大隊搜索扣押筆錄、扣押物品目錄表、警方於10
      9年11月18日查扣被告行動電話內對話紀錄照片、通訊監
      察譯文附卷可憑（見他字卷第231頁、偵20117卷第6頁至
      第10頁、第59頁、偵2857卷第238頁），足認上開行動電
      話及SIM卡分屬被告供本案各次販賣第二級毒品犯罪所用
      之物；而被告持以聯絡附表編號1至3、5至8所示毒品犯行
      所用之IPHONE行動電話及門號0000000000號SIM卡固未據
      扣案，且被告於本院準備程序時，陳稱其現已未使用門號
      0000000000號行動電話等語（見訴字卷第53頁），惟既無
      積極證據證明該行動電話及SIM卡業已滅失，仍應與上開
      扣案之SAMSUNG廠牌行動電話1支（含門號0000000000號SI
      M卡1張），依毒品危害防制條例第19條第1項規定，於被
      告各次持以使用之犯行項下宣告沒收，並依刑法第38條第
      4項規定，就未扣案之IPHONE行動電話（含門號000000000
      0號SIM卡1張）部分，諭知於全部或一部不能沒收或不宜
      執行沒收時，追徵其價額。
（二）按犯罪所得，屬於犯罪行為人者，沒收之，但有特別規定
      者，依其規定；前項之沒收，於全部或一部不能沒收或不
      宜執行沒收時，追徵其價額，刑法第38條之1第1項、第3 
      項分別定有明文。又宣告刑法第38條之1之沒收或追徵，
      有過苛之虞、欠缺刑法上之必要性、犯罪所得低微，或為
      維持受宣告人生活條件之必要者，得不予宣告或酌減之，
      同法第38條之2第2項亦有明定。
　　1.被告於附表所示時、地，以各編號所示價格，販賣甲基安
      非他命予黃榮輝、鄭哲瑋、林士權，均已如數收取各次交
      易價款等情，此有附表各該編號所示證據可憑，足認被告
      各次犯罪所得之金額如附表「犯罪行為」欄所載各次交易
      價格，是就其因附表編號2至8所示犯行之犯罪所得，應依
      刑法第38條之1第1項前段規定宣告沒收；復因該等犯罪所
      得未經扣案，於全部或一部不能沒收或不宜執行沒收時，
      應依同條第3項規定，追徵其價額。
　　2.被告因附表編號1所示犯行之犯罪所得1萬8,000元，本應
      依刑法第38條之1第1項前段規定宣告沒收。惟黃榮輝將該
      次交易價款1萬8,000元匯予被告後，因認該次毒品品質不
      佳，遂將毒品退還被告，被告亦將該次交易價款1萬8,000
      元退回予黃榮輝，業經被告及證人黃榮輝陳明在卷（見偵
      20117卷第86頁至第87頁、第129頁，訴字卷第52頁），堪
      認被告未繼續保有該次交易之犯罪所得，如再予宣告沒收
      ，將致被告遭重複剝奪而有過苛之虞，爰依刑法第38條之
      2第2項規定，就該次犯罪所得不予宣告沒收或追徵。
據上論斷，應依刑事訴訟法第299條第1項前段，109年1月15日修
正前毒品危害防制條例第4條第2項、第17條第2項，現行毒品危
害防制條例第4條第2項、第17條第2項、第19條第1項，刑法第11
條前段、第2條第1項前段、第38條第4項、第38條之1第1項前段
、第3項、第51條第5款，判決如主文。
本案經檢察官劉東昀提起公訴，檢察官郭季青到庭執行職務。　
中　　華　　民　　國　　111 　年　　3 　　月　　16　　日
                  刑事第一庭審判長法  官  陳明偉
　　　　　　　　　                法  官  吳佩真
　　　　　　　　　                法  官  邰婉玲
以上正本證明與原本無異。
如不服本判決，應於收受送達後20日內，向本院提出上訴書狀，
並應應敘述具體理由。其未敘述上訴理由者，應於上訴期間屆滿
後20日內，向本院補提理由書(均須按他造當事人之人數附繕本)
「切勿逕送上級法院」。
因疫情而遲誤不變期間，得向法院聲請回復原狀。
                                  書記官  劉致芬
中　　華　　民　　國　　111 　年　　3 　　月　　16　　日
附錄本案論罪科刑法條全文：
109年1月15日修正前毒品危害防制條例第4條第2項
製造、運輸、販賣第二級毒品者，處無期徒刑或7年以上有期徒
刑，得併科新臺幣1,000萬元以下罰金。
現行毒品危害防制條例第4條第2項
製造、運輸、販賣第二級毒品者，處無期徒刑或10年以上有期徒
刑，得併科新臺幣1,500萬元以下罰金。
【附表】
編號 犯罪行為 證據 所犯罪名 宣告刑 沒收及追徵 1 鄧光豪於108年12月30日上午，以門號0000000000號行動電話使用LINE通訊軟體與黃榮輝聯絡，黃榮輝表示欲向鄧光豪購買甲基安非他命等情，鄧光豪為賺取毒品量差而基於營利之犯意，同意以新臺幣（下同）1萬8,000元之價格，販賣毛重約17.5公克之甲基安非他命予黃榮輝，黃榮輝於同日上午9時50分許，將價金1萬8,000元匯入鄧光豪於中國信託商業銀行開設帳號0000000000000號帳戶（下稱本案帳戶）後，鄧光豪於同日下午（起訴書誤為「上午」）5時51分許，在新北市○○區○○○路0段000號淡水家樂福停車場，將毛重約17.5公克之甲基安非他命交予黃榮輝。嗣黃榮輝認該次甲基安非他命之品質不佳而將毒品退還鄧光豪，鄧光豪亦將該次交易價金1萬8,000元退回予黃榮輝。 1.被告之自白 ⑴警詢【臺灣士林地方檢察署（下稱士檢）109年度偵字第20117號卷（下稱偵20117卷）第19頁、第21頁至第22頁】。 ⑵偵查（偵20117卷第86頁至第87頁）。 ⑶本院【本院110年度訴字第584號卷（下稱訴字卷）第52頁、第53頁、第122頁、第127頁】。 2.證人黃榮輝之證述 ⑴警詢【士檢110年度偵字第2857號卷（下稱偵2857卷）第98頁至第99頁、第124頁至第125頁】。 ⑵偵查【士檢109年度他字第2518號卷（下稱他字卷）第214頁至第216頁、偵20117卷第129頁】。 3.對話紀錄（他字卷第220頁至第222頁）。 4.本案帳戶交易明細（偵2857卷第150頁）。　 販賣第二級毒品。 處有期徒刑參年捌月。 未扣案之IPHONE行動電話壹支（含門號○○○○○○○○○○號SIM卡壹張），沒收之，於全部或一部不能沒收或不宜執行沒收時，追徵其價額。 2 鄧光豪於109年1月14日以門號0000000000號行動電話使用LINE通訊軟體與黃榮輝聯絡，黃榮輝表示欲向鄧光豪購買甲基安非他命等情，鄧光豪為賺取毒品價差而基於營利之犯意，同意以1萬7,000元之價格，販賣毛重約17.5公克之甲基安非他命予黃榮輝，黃榮輝於同日晚間8時27分許，將價金1萬7,000元匯入本案帳戶，鄧光豪於109年1月15日晚間10時34分許，在新北市○○區○○○路0段000號淡水家樂福前人行道，先將毛重約10.2公克之甲基安非他命交予黃榮輝，嗣鄧光豪未將剩餘毛重約7.3公克之甲基安非他命交予黃榮輝。 1.被告之自白 ⑴警詢（偵20117卷第19頁、第23頁至第24頁）。 ⑵偵查（偵20117卷第87頁至第89頁）。 ⑶本院（訴字卷第52頁、第53頁、第122頁、第127頁）。 2.證人黃榮輝之證述 ⑴警詢（偵2857卷第125頁）。 ⑵偵查（他字卷第216頁至第217頁、偵20117卷第128頁至第129頁）。 3.對話紀錄（他字卷第223頁至第225頁）。 4.本案帳戶交易明細（偵2857卷第150頁）。　　 販賣第二級毒品。 處有期徒刑參年玖月。 未扣案之IPHONE行動電話壹支（含門號○○○○○○○○○○號SIM卡壹張）及犯罪所得新臺幣壹萬柒仟元，均沒收之，於全部或一部不能沒收或不宜執行沒收時，追徵其價額。 3 鄧光豪於109年7月10日下午，以門號0000000000號行動電話與黃榮輝聯絡，黃榮輝表示欲向鄧光豪購買甲基安非他命等情，鄧光豪為賺取毒品價差而基於營利之犯意，同意以1萬7,000元之價格，販賣毛重約17.5公克之甲基安非他命予黃榮輝，黃榮輝於同日晚間9時34分許，將價金1萬7,000元匯入本案帳戶，鄧光豪於同日晚間10時25分許，在新北市新莊區民本街薑母鴨店，將毛重約17.5公克之甲基安非他命交予黃榮輝。 1.被告之自白 ⑴警詢（偵20117卷第19頁、第24頁至第25頁）。 ⑵偵查（偵20117卷第89頁至第90頁）。 ⑶本院（訴字卷第52頁、第53頁、第122頁、第127頁）。 2.證人黃榮輝之證述 ⑴警詢（偵2857卷第125頁）。 ⑵偵查（他字卷第217頁、偵20117卷第128頁）。 3.通訊監察譯文（他字卷第231頁）。 4.本案帳戶交易明細（偵2857卷第150頁）。　 販賣第二級毒品。 處有期徒刑參年玖月。 未扣案之IPHONE行動電話壹支（含門號○○○○○○○○○○號SIM卡壹張）及犯罪所得新臺幣壹萬柒仟元，均沒收之，於全部或一部不能沒收或不宜執行沒收時，追徵其價額。 4 鄧光豪於109年11月12日凌晨2時2分許，以門號0000000000號行動電話使用LINE通訊軟體與黃榮輝聯絡，黃榮輝表示欲向鄧光豪購買甲基安非他命4公克等情，鄧光豪為賺取毒品量差而基於營利之犯意，同意以6,500元之價格，販賣毛重約4公克之甲基安非他命予黃榮輝，並於同日凌晨3時11分許，在黃榮輝位於新北市○○區○○○路0段000巷0號住處前，交付毛重約4公克之甲基安非他命予黃榮輝，黃榮輝當場交付價金4,500元予鄧光豪，復於同年月13日下午2時53分許，將所餘價金2,000元匯入本案帳戶。 1.被告之自白 ⑴警詢（偵20117卷第19頁、第26頁）。 ⑵偵查（偵20117卷第91頁至第92頁）。 ⑶本院（訴字卷第52頁至第53頁、第122頁、第127頁）。 2.證人黃榮輝之證述 ⑴警詢（偵2857卷第125頁至第126頁）。 ⑵偵查（偵20117卷第129頁）。 3.對話紀錄（偵20117卷第59頁）。 4.本案帳戶交易明細（偵2857卷第151頁）。　 販賣第二級毒品。 處有期徒刑伍年壹月。 扣案之SAMSUNG廠牌行動電話壹支（含門號○○○○○○○○○○號SIM卡壹張）及未扣案之犯罪所得新臺幣陸仟伍佰元，均沒收之；未扣案之犯罪所得於全部或一部不能沒收或不宜執行沒收時，追徵其價額。 5 鄧光豪於109年1月22日下午，以門號0000000000號行動電話使用LINE通訊軟體與鄭哲瑋聯絡，鄭哲瑋表示欲以1,500元之價格，向鄧光豪購買甲基安非他命等情，鄧光豪為賺取毒品量差而基於營利之犯意表示同意，並於同日下午6時3分許，在鄧光豪當時位於臺北市○○區○○街000號住處前，將毛重約1公克之甲基安非他命交予鄭哲瑋，並當場收取鄭哲瑋交付之價金1,500元。 1.被告之自白 ⑴偵查（偵20117卷第92頁至第93頁）。 ⑵本院（訴字卷第53頁、第127頁）。 2.證人鄭哲瑋之證述 ⑴警詢（偵2857卷第178頁至第179頁）。 ⑵偵查（他字卷第246頁至第247頁）。 3.對話紀錄（他字卷第77頁至第79頁）。 販賣第二級毒品。 處有期徒刑參年柒月。 未扣案之IPHONE行動電話壹支（含門號○○○○○○○○○○號SIM卡壹張）及犯罪所得新臺幣壹仟伍佰元，均沒收之，於全部或一部不能沒收或不宜執行沒收時，追徵其價額。 6 鄧光豪於109年1月31日下午，以門號0000000000號行動電話使用LINE通訊軟體與鄭哲瑋聯絡，鄭哲瑋表示欲以1,000元之價格，向鄧光豪購買甲基安非他命1公克等情，鄧光豪為賺取毒品量差而基於營利之犯意表示同意，並於同日晚間8時44分許，在臺北市○○區○○街000號住處前，將毛重不足1公克之甲基安非他命交予鄭哲瑋，並當場收取鄭哲瑋交付之價金1,000元，嗣鄧光豪於同年2月2日上午發覺當日交付之毒品數量不足1公克，遂另行補足甲基安非他命予鄭哲瑋。 1.被告之自白 ⑴偵查（偵20117卷第93頁）。 ⑵本院（訴字卷第53頁、第127頁）。 2.證人鄭哲瑋之證述 ⑴警詢（偵2857卷第179頁至第180頁）。 ⑵偵查（他字卷第247頁至第248頁）。 3.對話紀錄（他字卷第79頁至第82頁）。 販賣第二級毒品。 處有期徒刑參年柒月。 未扣案之IPHONE行動電話壹支（含門號○○○○○○○○○○號SIM卡壹張）及犯罪所得新臺幣壹仟元，均沒收之，於全部或一部不能沒收或不宜執行沒收時，追徵其價額。 7 鄧光豪於109年3月13日晚間，以門號0000000000號行動電話使用LINE通訊軟體與鄭哲瑋聯絡，鄭哲瑋表示欲以3,000元之價格，向鄧光豪購買甲基安非他命等情，鄧光豪為賺取毒品量差而基於營利之犯意表示同意，並於同日晚間10時36分許，在臺北市○○區○○街000號住處前，將毛重約1公克多（不足1.5公克）之甲基安非他命交予鄭哲瑋，並當場收取鄭哲瑋交付之價金3,000元。 1.被告之自白 ⑴偵查（偵20117卷第93頁至第94頁）。 ⑵本院（訴字卷第53頁、第127頁）。 2.證人鄭哲瑋之證述 ⑴警詢（偵2857卷第180頁）。 ⑵偵查（他字卷第248頁至第249頁）。 3.對話紀錄（他字卷第85頁至第87頁）。 販賣第二級毒品。 處有期徒刑參年柒月。 未扣案之IPHONE行動電話壹支（含門號○○○○○○○○○○號SIM卡壹張）及犯罪所得新臺幣參仟元，均沒收之，於全部或一部不能沒收或不宜執行沒收時，追徵其價額。 8 鄧光豪於109年7月16日晚間，以門號0000000000號行動電話與林士權聯絡，林士權表示欲向鄧光豪購買甲基安非他命等情，鄧光豪為賺取毒品價差而基於營利之犯意表示同意，並於同日晚間10時47分許，駕駛車輛前往臺北市○○區○○街與○○○路0段路口，在所駕車輛內，交付毛重約0.8公克之甲基安非他命予林士權，並當場收受林士權交付之價金2,000元。 1.被告之自白 ⑴偵查（偵20117卷第92頁）。 ⑵本院（訴字卷第53頁、第122頁至第123頁、第127頁）。 2.證人林士權之證述 ⑴警詢（偵2857卷第236頁至第237頁、第243頁）。 ⑵偵查（他字卷第239頁至第240頁）。 3.通訊監察譯文（偵2857卷第238頁）。 4.道路監視器錄影畫面翻拍照片（偵2857卷第244頁至第246頁）。　 販賣第二級毒品。 處有期徒刑伍年壹月。 未扣案之IPHONE行動電話壹支（含門號○○○○○○○○○○號SIM卡壹張）及犯罪所得新臺幣貳仟元，均沒收之，於全部或一部不能沒收或不宜執行沒收時，追徵其價額。